臺灣高雄地方法院刑事判決　　　　　　　96年度訴字第1719號
公　訴　人　臺灣高雄地方法院檢察署檢察官
被　　　告　乙○○
　　　　　　　　　　（現於臺灣高雄第二監獄另案執行中）
上列被告因毒品危害防制條例案件，經檢察官提起公訴（96年度
毒偵字第1926號、第3313號），被告為有罪之陳述，本院合議庭
裁定由受命法官以簡式審判程序審理，判決如下：
    主    文
乙○○施用第一級毒品，處有期徒刑柒月。又施用第二級毒品，
處有期徒刑肆月；扣案之第二級毒品甲基安非他命壹包（驗後淨
重零點貳零陸公克，及另殘留甲基安非他命之空包裝袋壹只），
沒收銷燬之。又施用第一級毒品，處有期徒刑柒月。又施用第二
級毒品，處有期徒刑肆月。應執行有期徒刑壹年捌月；扣案之第
二級毒品甲基安非他命壹包（驗後淨重零點貳零陸公克，及另殘
留甲基安非他命之空包裝袋壹只），沒收銷燬之。
    事    實
一、乙○○前於民國95年間因施用毒品案件，經本院以95年度毒
    聲字第160 號裁定送觀察、勒戒後，認無繼續施用毒品之傾
    向，於95年3 月3 日執行完畢釋放，並由臺灣高雄地方法院
    檢察署檢察官以95年度毒偵字第1186號為不起訴處分確定。
    再因施用第二級毒品案件，經本院以95年度簡字第4054號判
    決判處有期徒刑4 月確定，於96年5 月5 日執行完畢（不構
    成累犯）。猶未戒除毒癮，竟基於施用第一級毒品海洛因、
    第二級毒品甲基安非他命之犯意，(1)先於96年2 月10日上午
    8 時、10時許，在高雄市旗津區○○○路210 號住處，分別
    以點香菸、施吸食起燒烤吸食之方式（煙蒂、吸食器用畢已
    丟棄），各施用海洛因、甲基安非他命各1 次，嗣為警於96
    年2 月10日下午4 時許，在高雄縣大寮鄉○○村○○路163
    之1 號10樓查獲，並扣得其所有預備施用之甲基安非他命1
    包（驗前淨重0.208 公克，驗後淨重0.206 公克），因而查
    獲。(2)再於96年3 月4 日晚午11、12時許，在上開中洲三路
    210 號住所，以同上方式，先後施用海洛因、甲基安非他命
    各1 次。嗣於同年3 月6 日上午9 時40分許，在上開中洲三
    路210 號前為警查獲，並經警帶回警所得其同意採尿送驗結
    果，呈海洛因代謝後之嗎啡、甲基安非他命陽性反應，而查
    悉上情。
二、案經高雄市政府警察局小港、鼓山分局移送臺灣高雄地方法
    院檢察署檢察官偵查起訴。
    理    由
一、本件被告所犯係死刑、無期徒刑、最輕本刑為3 年以上有期
    徒刑以外之罪，其於準備程序中就被訴事實為有罪之陳述，
    經法官告知簡式審判程序之旨，並聽取公訴人及被告之意見
    後，本院合議庭認無不得或不宜改依簡式審判程序進行之情
    事，依刑事訴訟法第273 條之1 第1 項、第284 條之1 規定
    ，裁定本件進行簡式審判程序，合先敘明。
二、檢察官、被告於本院準備及審理程序，對於起訴書所載證據
    清單所列證據之證據能力，均表示無意見，同意作為本案之
    證據等語，且被告就其於警詢、檢察官偵訊時之陳述，表明
    無意見等語（參本院卷第29、40頁）。再上揭事實，已據被
    告於警詢、檢察官偵訊及本院審理中坦承不諱，並有上開證
    據清單所列之證據在卷可資佐證。又被告先後2 次為警查獲
    而採尿送驗，均經以GC／MS（氣相層析質譜儀分析法）方式
    檢驗確認後，2 次均呈嗎啡、甲基安非他命陽性反應，有高
    雄市立凱旋醫院96年2 月26日、3 月19日出具之濫用藥物尿
    液檢驗報告各1 紙附卷可佐。又事實(1)扣案之晶體1 包（驗
    前淨重0.208 公克，驗後淨重0.206 公克），經送檢驗結果
    ，確呈第二級毒品甲基安非他命之陽性反應，有高雄醫學大
    學附設醫院96年5 月25日檢驗報告1 紙附卷可稽，足見，被
    告上開自白，核與卷內積極事證相符，洵堪採為認定事實之
    證據。是被告應有在上揭時間施用第一、二級毒品海洛因、
    甲基安非他命之行為甚明。
三、按犯毒品危害防制條例第10條施用第一、二級毒品之罪者，
    檢察官應先將被告送勒戒處所觀察、勒戒，經觀察、勒戒後
    ，認無繼續施用毒品之傾向者，應即釋放，並為不起訴之處
    分，認有繼續施用毒品之傾向者，應聲請法院裁定令入戒治
    處所強制戒治。又觀察、勒戒或強制戒治執行完畢釋放後，
    5 年內再犯第10條之施用毒品罪者，檢察官應依法追訴，毒
    品危害防制條例第20條、第23條規定甚明。本件被告前因施
    用毒品案件，經本院以95年度毒聲字第160 號裁定送觀察、
    勒戒後，認無繼續施用毒品之傾向，於95年3 月3 日執行完
    畢釋放，並由臺灣高雄地方法院檢察署檢察官以95年度毒偵
    字第1186號為不起訴處分確定，有台灣高等法院被告前案紀
    錄表1 件在卷可稽，其於觀察、勒戒執行完畢後，5 年以內
    再犯本件施用毒品案件，自應依上開規定論罪科刑。
四、次按海洛因、甲基安非他命，分別為毒品危害防制條例第2
    條第2 項第1 、2 款，依其成癮性、濫用性及對社會危害性
    所分級管制之第一、二級毒品。核被告事實(1)、(2)所為，均
    係犯毒品危害防制條例第10條第1 項之施用第一級毒品罪、
    同條第2 項之施用第二級毒品罪。被告持有第一、二級毒品
    海洛因、甲基安非他命進而施用，其持有之低度行為應為施
    用之高度行為所吸收，均不另論罪。再刑法於民國95年7 月
    1 日正式修正施行，原刑法第56條有關連續犯之規定，業經
    修正後廢止（刪除），且被告於事實(1)、(2)所犯之各施用第
    一、二級毒品犯行，並無所謂集合犯之實質上一罪關係，前
    後差距達23日，被告於事實(1)施用上開毒品時，當無於一定
    時地密集反覆為施用上開毒品犯意之預定，是事實(2)應係另
    行起意施用，自應各別論罪。又被告所犯施用第一級毒品罪
    、施用第二級毒品罪，犯意各別，手段不同，應按數罪分論
    併罰之。爰審酌被告前因施用毒品案件，經送觀察、勒戒、
    不起訴處分後，仍不愛惜機會戒除毒癮，一再施用毒品，顯
    見被告戒毒意志不堅，不知悔改，惟念及被告犯後坦承犯行
    ，而施用毒品係戕害自身身體健康，並未危及他人，犯後態
    度尚可，且刑法業已廢止連續犯之規定，應就案情酌以量刑
    等一切情狀，分別量處如主文所示之刑，並依法定其應執行
    刑，以資懲儆。
五、至事實(1)扣案之甲基安非他命1 包（驗後淨重0.206 公克，
    及殘留甲基安非他命無法析離之空包裝袋1 只），既經檢驗
    結果為第二級毒品，有上開檢驗報告在卷足參，依毒品危害
    防制條例第18條第1 項前段規定，不問是否為犯人即被告所
    有，併諭知沒收銷燬之。至因檢驗所耗費之上開毒品，既已
    滅失，爰不另為沒收銷燬之諭知，附此敘明。
據上論斷，應依刑事訴訟法第273 條之1 第1 項、第284 條之1
、第299 條第1 項前段，毒品危害防制條例第10條第1 項、第2
項、第18條第1 項前段，刑法第11條、第51條第5 款，判決如主
文。
本案經檢察官甲○○到庭執行職務。
中　　華　　民　　國　　96　　年　　5 　　月　　25　　日
                  刑事第二庭    法　官  李昆南
以上正本，係照原本作成，證明與原本無異。
如不服本判決，應於送達後10日內，向本院提出上訴狀。
中　　華　　民　　國　　96　　年　　5 　　月　　25　　日
                                書記官  黃美玲
附錄本判決論罪之法條：
毒品危害防制條例第10條第1項
施用第一級毒品者，處6 月以上 5 年以下有期徒刑。
施用第二級毒品者，處3 年以下有期徒刑。
